臺灣桃園地方法院刑事判決
111年度審易字第146號
公  訴  人  臺灣桃園地方檢察署檢察官
被      告  陳敬仁


                    （現於法務部○○○○○○○○○○○執行中）  
上列被告因竊盜案件，經檢察官提起公訴（110年度偵字第36776
號），被告於本院準備程序進行中，就被訴事實為有罪之陳述，
經本院告知簡式審判程序意旨，並聽取當事人之意見後，裁定依
簡式審判程序審理，判決如下：
    主  文
乙○○犯踰越窗戶竊盜罪，處有期徒刑陸月，如易科罰金，以新臺
幣壹仟元折算壹日。
未扣案之犯罪所得新臺幣捌仟陸佰元沒收。
    事實及理由
一、犯罪事實：
　  乙○○因缺錢花用，竟意圖為自己不法之所有，基於竊盜之犯
    意，於民國109年9月9日凌晨2時29分許，由不知情之友人劉
    佳明騎乘車牌號碼000-0000號之普通重型機車搭載其返回當
    時位於桃園市○○區○○路0段000巷0弄00號之「甲○○○○○」（下
    稱「甲○○○○○」）之居所前，乙○○即下車自「甲○○○○○」之車
    道步行通往地下1樓守衛室外，並自未上鎖之窗戶攀爬進入
    守衛室內，徒手竊取置於抽屜內之現金新臺幣（下同）8,60
    0元及監視器主機2臺，得手後旋即逃離現場。嗣經守衛室保
    全吳萬連發覺遭竊，旋即通知「甲○○○○○」主委江淑燕後並
    報警處理，經警在「甲○○○○○」交誼廳後方水塔夾縫處扣得
    遭竊之監視器主機2臺，始查悉上情。
二、證據名稱：
　㈠被告乙○○分別於警詢、檢察官訊問、本院準備程序及審理中
    之自白。
　㈡證人即被害人江淑燕於警詢中之陳述；證人吳萬連、劉佳明
    分別於警詢時之陳述。
　㈢自願受搜索同意書、（桃園市政府警察局龜山分局）搜索、
    扣押筆錄暨扣押物品目錄表及收據、桃園市政府警察局龜山
    分局迴龍派出所贓物認領（保管）單、勘察採證同意書、車
    輛詳細資料報表、桃園市政府警察局龜山分局迴龍派出所受
    理各類案件紀錄表、現場照片、監視錄影畫面翻拍照片、桃
    園市政府警察局龜山分局110年2月6日山警分偵字第1100001
    535號函暨所附現場勘察採證紀錄表、勘察照片。
　㈣監視器錄影光碟。
三、論罪科刑：
　㈠按刑法第321條第1項第2款所謂「毀越」，其中「毀」係指毀
    壞；「越」則指踰越或超越，祇要毀壞、踰越或超越門窗、
    牆垣或其他安全設備之行為使之喪失防閑作用，即該當於前
    揭規定之要件。查被告開啟「甲○○○○○」地下室1樓守衛室未
    上鎖之窗戶後，自該窗戶越入守衛室內行竊，其所為自該當
    刑法第321條第1項第2款踰越窗戶之加重要件。是核被告所
    為，係犯刑法第321條第1項第2款之踰越窗戶竊盜罪。
　㈡被告①前於99年間因妨害性自主案件，經臺灣新北地方法院以
    99年度訴字第3760號判決判處有期徒刑2年，緩刑5年，上訴
    後，經臺灣高等法院、最高法院分別以100年度侵上訴字第2
    9號判決、100台上字第4089號判決分別駁回上訴確定；②於1
    00年間因施用毒品案件，經臺灣新北地方法院以100年度簡
    字第7767號判決判處有期徒刑3月確定。前揭①②各罪刑，嗣
    經臺灣新北地方法院以101年度聲字第881號裁定應執行有期
    徒刑2年2月確定；③於101年間因施用毒品案件，經臺灣新北
    地方法院以101年度簡字第646號判決判處有期徒刑4月確定
    ；④⑤於101年間因施用毒品案件，經臺灣新北地方法院以101
    年度簡字第2904號判決分別判處有期徒刑6月、3月，應執行
    有期徒刑7月確定；⑥⑦⑧⑨於101年間因施用毒品案件，經臺灣
    新北地方法院以101年度訴緝字第164號判決分別判處有期徒
    刑6月（共2罪）、4月（共2罪），應執行有期徒刑1年6月確
    定：⑩於101年間因違反性侵害防制條例案件，經臺灣新北地
    方法院以102年度簡字第211號判決判處拘役30日確定；⑪⑫於
    101年間因施用毒品、違反性侵害防治法等案件，經臺灣新
    北地方法院以102年度訴字第155號判決分別判處有期徒刑8
    月、拘役50日確定。嗣經臺灣新北地方法院以103年度聲更
    字第1號裁定，就前揭③④⑤⑥⑦各罪刑，定其應執行有期徒刑1
    年7月；就前揭⑧⑨⑪各罪刑，定其應執行有期徒刑1年4月確定
    。前揭⑩⑫各罪刑，嗣經臺灣新北地方法院以102年度聲字第4
    609號裁定應執行拘役70日確定；⑬⑭於101年間因施用毒品案
    件，經本院以102年度審訴字第107號判決分別判處有期徒刑
    7月、5月，應執行有期徒刑7月確定。前揭⑧⑨⑪⑬⑭各罪刑，嗣
    經本院以103年度聲字第804號裁定應執行有期徒刑2年2月確
    定。前揭各應執行刑入監接續執行，於106年10月31日縮短
    刑期假釋出監並付保護管束，迄107年8月20日保護管束期滿
    ，假釋未經撤銷，其未執行之刑，以已執行完畢論，此有臺
    灣高等法院被告前案紀錄表在卷可按，其受徒刑執行完畢後
    ，於5年內故意再犯本件有期徒刑以上之罪，固為累犯，惟
    經本院審酌被告經判處徒刑之前案所犯施用毒品罪、妨害性
    自主罪、違反性侵害防治法等與本案所犯竊盜罪之罪質不同
    ，犯罪情節、動機、目的、手段均有異，尚難認其本件犯行
    有惡性重大或對刑罰反應力薄弱之情形，爰依司法院釋字第
    775號解釋意旨裁量不加重其最低本刑。公訴意旨認被告此
    部分應構成累犯，容有誤會，附此敘明。
　㈢爰審酌被告不思以正當方式獲取財物，竟圖不勞而獲，恣意
    為本件竊盜犯行，顯然欠缺對他人財產權之尊重，惟念被告
    犯後尚能坦承犯行，非無悔意，兼衡以被告之犯罪動機、情
    節及所生危害暨其生活及經濟狀況、素行、年紀及智識程度
    等一切情狀，量處如主文所示之刑，並諭知易科罰金之折算
    標準，以示懲儆。
四、沒收：
  ㈠查被告竊得之現金8,600元，屬被告之犯罪所得，且業據被告
    花用殆盡，經被告於本院準備程序時供承在卷（見本院卷第
    69頁），應依刑法第38條之1第1項前段規定諭知沒收。
  ㈡至被告所竊得之監視器主機2臺，均業經被害人立據領回，有
    桃園市政府警察局龜山分局迴龍派出所贓物認領（保管）單
    在卷可考（見110年度偵字第1227號卷第39頁），足認該等
    財物已實際發還被害人，爰均依刑法第38條之1第5項規定不
    予宣告沒收，附此敘明。
五、應依刑事訴訟法第273條之1第1項、第299條第1項前段、第3
    10條之2、第454條第1項，刑法第321條第1項第2款、第41條
    第1項前段、第38條之1第1項前段，刑法施行法第1條之1第1
    項，判決如主文。
六、如不服本判決應於收受判決後20日內向本院提出上訴書狀，
    並應敘述具體理由。其未敘述上訴理由者，應於上訴期間屆
    滿後20日內向本院補提理由書（均須按他造當事人之人數附
    繕本）「切勿逕送上級法院」。
本案由檢察官丙○○提起公訴，經檢察官李孟亭到庭執行職務。
中　　華　　民　　國　　111 　年　　6 　　月　　2 　　日
                  刑事審查庭  法　官　李雅雯
以上正本證明與原本無異。
如不服本判決應於收受判決後20日內向本院提出上訴書狀，並應
敘述具體理由。其未敘述上訴理由者，應於上訴期間屆滿後20日
內向本院補提理由書（均須按他造當事人之人數附繕本）「切勿
逕送上級法院」。
　　　　　　　　　　　　　　　書記官　沈詩婷 
中　　華　　民　　國　　111 　年　　6 　　月　　6 　　日
附錄本案論罪科刑法條： 
中華民國刑法第321條
犯前條第1項、第2項之罪而有下列情形之一者，處6月以上5年以
下有期徒刑，得併科50萬元以下罰金：
一、侵入住宅或有人居住之建築物、船艦或隱匿其內而犯之。
二、毀越門窗、牆垣或其他安全設備而犯之。
三、攜帶兇器而犯之。
四、結夥三人以上而犯之。
五、乘火災、水災或其他災害之際而犯之。
六、在車站、港埠、航空站或其他供水、陸、空公眾運輸之舟、
    車、航空機內而犯之。
前項之未遂犯罰之。